臺灣高等法院臺中分院刑事判決　
110年度上易字第886號
上  訴  人  
即  被  告  許佑瑞



選任辯護人 唐樺岳律師 
           紀孫瑋律師                    
上列上訴人即被告因妨害自由等案件，不服臺灣臺中地方法院11
0年度易字第698號，中華民國110年9月3日第一審判決（起訴案
號：臺灣臺中地方法院檢察署110年度偵字第6675號），提起上
訴，本院判決如下：
    主    文
上訴駁回。
許佑瑞緩刑貳年。
    犯罪事實
一、許佑瑞之配偶吳嘉敏與康宥天成立晟星不動產經紀有限公司
    （下稱晟星公司），由康宥天擔任負責人，並僱用許佑瑞、
    康宥天之配偶游絲媛為員工。緣晟星公司之受託物件於租期
    屆滿後，出租人認屋況遭破壞，欲以押租金扣抵，因康宥天
    及許佑瑞分別受出租人及承租人之託處理租賃事宜，而於民
    國109年6月22日下午4時30分許，透過電話發生爭執，詎許
    佑瑞因而心生不滿，基於公然侮辱、恐嚇危害安全之犯意，
    於同日下午4時56分許，持其所有之西瓜刀1把（未扣案）前
    往臺中市○○區○○路000巷0號（起訴書誤載為18號）前，在不
    特定多數人得共見共聞之前揭地點馬路上，公然對康宥天辱
    罵：「幹你娘機掰」（臺語）等語，足以貶損康宥天之人格
    及名譽，復持上開西瓜刀朝康宥天作勢揮砍，並接續恫稱：
    「我今天就是要讓你死」、「以後大家還遇的到」（臺語）
    等語，以加害生命、身體之事恐嚇康宥天，使康宥天心生畏
    懼，致生危害於安全，游絲媛見狀上前攔阻，並出手欲將雙
    方拉開，許佑瑞本應注意西瓜刀為金屬製銳器，揮砍失準恐
    將誤中游絲媛，而依當時情形並無不能注意之情事，竟疏未
    注意及此，貿然持上開西瓜刀揮砍康宥天，因當時游絲媛以
    身阻擋，許佑瑞所持之上開西瓜刀乃不慎砍中游絲媛，致游
    絲媛受有左側上臂撕裂傷合併肌肉斷裂之傷害。嗣經康宥天
    及游絲媛報警處理，經警循線查悉上情。
二、案經康宥天及游絲媛訴由臺中市政府警察局第六分局報告臺
    灣臺中地方檢察署檢察官偵查起訴。
    理    由
一、證據能力：
　　本判決下列用以認定上訴人即被告許佑瑞（以下稱被告）犯
    罪事實所憑之供述或非供述證據，未據當事人對證據能力有
    所爭執，本院審酌各項證據之作成或取得，無違法或不當，
    亦無證明力明顯過低之瑕疵，認作為證據適當，均有證據能
    力。
二、認定犯罪事實所憑證據及理由：　　
    前揭犯罪事實，業據被告於警詢、偵訊、原審及本院審理中
    坦承不諱，並經證人即告訴人康宥天、游絲媛分別於警詢、
    偵訊證述在卷，且有卷附之監視器畫面翻拍照片、林新醫院
    診斷證明書、禾欣骨科診所診斷證明書、告訴人游絲媛傷勢
    照片等可稽。足認被告之自白與事實相符。從而，本案事證
    明確，被告上開犯行均洵堪認定，皆應予依法論科。
三、論罪科刑：
  ㈠按行為人對所採犯罪方法或手段引起之結果，與其所預見之
    客體有誤，並非其本意時，即學理上所謂打擊錯誤（或方法
    錯誤），其錯誤應阻卻行為人對該誤擊客體之故意，此與不
    確定故意，係指行為人對於構成犯罪之事實，預見其發生，
    而其發生並不違背其本意，仍應論以故意犯之情形有別（最
    高法院91年度台上字第6672號判決要旨參照）。查被告原欲
    揮砍之對象為告訴人康宥天，而非告訴人游絲媛，被告持上
    開西瓜刀揮砍告訴人康宥天時，因告訴人游絲媛以身阻擋，
    被告所持之上開西瓜刀乃不慎砍中告訴人游絲媛，核屬打擊
    錯誤，應就告訴人游絲媛受傷部分論以過失傷害罪。至被告
    涉嫌傷害告訴人康宥天部分，茲普通傷害罪並無處罰未遂犯
    ，先予敘明。
  ㈡核被告所為，係犯刑法第309條第1項之公然侮辱罪、刑法第3
    05條之恐嚇危害安全罪、刑法第284條前段之過失傷害罪。
  ㈢被告於上開時間、地點，持上開西瓜刀朝告訴人康宥天作勢
    揮砍，並接續恫稱：「我今天就是要讓你死」、「以後大家
    還遇的到」（臺語）等語之犯行，係於密切接近之時地實施
    ，且係侵害同一之法益，各行為之獨立性極為薄弱，依一般
    社會健全觀念，在時間差距上，難以強行分開，在主觀上顯
    係基於單一之犯意，接續多次恐嚇危害安全，應認係屬接續
    犯，而為包括之一罪。
  ㈣刑法上一行為而觸犯數罪名之想像競合犯存在之目的，在於
    避免對於同一不法要素予以過度評價，其所謂「同一行為」
    係指所實行者為完全或局部同一之行為而言。則自然意義之
    數行為，得否評價為法律概念之一行為，應就客觀構成要件
    行為之重合情形、主觀意思活動之內容、所侵害之法益與行
    為間之關連性等要素，視個案情節依社會通念加以判斷。如
    具有行為局部之同一性，或其行為著手實行階段可認為同一
    者，得認與一行為觸犯數罪名之要件相侔，而依想像競合犯
    論擬（最高法院97年度台上字第3494號判決、101年度台上
    字第2449號判決參照）。被告於案發當時，既係因與告訴人
    康宥天發生爭執，而持上開西瓜刀前往臺中市○○區○○路000
    巷0號前馬路上，公然對告訴人康宥天辱罵：「幹你娘機掰
    」（臺語）等語，復持上開西瓜刀朝告訴人康宥天作勢揮砍
    ，並接續恫稱：「我今天就是要讓你死」、「以後大家還遇
    的到」（臺語）等語，而在持上開西瓜刀揮砍告訴人康宥天
    時，因當時告訴人游絲媛以身阻擋，被告所持之上開西瓜刀
    乃不慎砍中告訴人游絲媛，被告所為犯行歷程，應適度擴張
    一行為概念，認被告所為，係本於同一犯罪目的下賡續所為
    之單一行為舉措，係以一行為同時觸犯公然侮辱罪、恐嚇危
    害安全罪、過失傷害罪之想像競合犯，應依刑法第55條規定
    ，從一重論以恐嚇危害安全罪處斷。
  ㈤原審法院因認被告之罪證明確，適用刑法第284條前段、第30
    5條、第309條第1項、第55條前段、第41條第1項前段，刑法
    施行法第1條之1第1項等規定，並以行為人之責任為基礎，
    審酌被告未有前科之素行、高中畢業之智識程度、經濟一般
    、須扶養1個（1歲3月）子女之生活狀況（原審卷第107頁）
    ，其不思以理性方式溝通及處理事情，竟為上開犯行，對告
    訴人所造成之危害程度非輕，實屬不該，應予非難，兼衡酌
    被告犯罪之動機、目的、手段、所生危害，及坦承犯行之犯
    後態度等一切情狀，量處有期徒刑6月，並諭知易科罰金之
    折算標準，以示懲儆。復說明被告所有供本案犯罪所用之西
    瓜刀1把，未據扣案，且已欠缺刑法上之重要性，為免將來
    執行之困難，不為沒收之諭知。核其認事用法均無違誤，量
    刑亦屬妥適，應予維持。被告上訴未提出其他事證，其上訴
    為無理由，應予以駁回。
　㈥末查，被告未曾因故意犯罪受有期徒刑以上刑之宣告，有臺
    灣高等法院被告前案紀錄表可稽（本院卷第35頁），被告因
　　一時失慮觸犯刑罰，犯罪後始終坦承犯行，一再表示本來與
    告訴人關係很好，很後悔很抱歉，可見被告尚非冥頑不靈至
    不知反省過犯之人，其於本院審理中已與告訴人達成調解，
    賠償告訴人新臺幣67萬元並履行給付完畢，調解筆錄載明告
    訴人均不再追究被告刑事責任，同意刑事法院給予被告緩刑
    宣告，有本院110年度刑上移調字第254號調解事件報告書、
    調解筆錄及匯款憑據（本院卷第65至68、113頁），告訴人
    游絲媛復到庭表示相信被告也很後悔，願意給被告機會，告
    訴人康宥天則表示尊重游絲媛的決定等語（本院卷第106頁
    ）。本院斟酌上情，被告經此偵、審程序，應知所警惕，認
    其所受本案刑之宣告，以暫不執行為適當，爰併予宣告緩刑
    2年，以勵自新。
據上論斷，應依刑事訴訟法第368條，刑法第74條第1項第1款，
判決如主文。
本案經檢察官黃勝裕提起公訴，檢察官林弘政到庭執行職務。
中　　華　　民　　國　 111　　年　　1 　　月　　 6　　日
           刑事第六庭    審判長法　官  許  冰  芬
                               法  官  鍾  貴  堯
　　　　　 　　　　　　　      法　官  劉  柏  駿
以上正本證明與原本無異。     
不得上訴。
                               書記官  陳  怡  芳

中　　華　　民　　國　　111 　年　　1 　　月　　6 　　日